臺灣花蓮地方法院刑事判決　　　　　　　　　　　　　九十年度交易字第一六號
　　公　訴　人　臺灣花蓮地方法院檢察署檢察官
　　被　　　告　甲○○
右列被告因公共危險案件，經檢察官提起公訴（九十年度偵字第二四五八號），本院
判決如左：
    主  文
甲○○服用酒類，不能安全駕駛動力交通工具而駕駛，處罰金壹萬元，如易服勞役，
以參佰元折算壹日。
    事  實
一、甲○○於民國九十年八月四日上午七時多許，於酒後已達不能安全駕駛動力交通
    工具之際，仍在花蓮縣玉里鎮春日里神農三五號住處，騎乘車號ＨＧＴ─四五八
    號機車外出，於同日上午八時許，騎乘機車沿樂德公路由北往南行駛，行經該路
    十三公里六百公尺處，因尚為酒力所困，而撞及同向前方準備左轉，由劉金花所
    騎乘之車號ＲＳＢ─二００號機車，致甲○○、劉金花均受有傷害（過失傷害部
    分未據告訴），嗣經警方請醫院抽血檢測甲○○血液酒精濃度，測得血液中酒精
    濃度高達一四一ｍｇ／ｄｌ（換算成吐氣酒精濃度為每公升０．七０五毫克）。
二、案經花蓮縣警察局玉里分局報請台灣花蓮地方法院檢察署檢察官偵查起訴。
    理  由
一、訊據被告甲○○矢口否認有右揭公共危險之犯行，辯稱：其雖有發生車禍，但當
    時未喝酒，前一天也沒有喝酒等語。經查被告於警訊中坦承於車禍前一天晚上八
    時許，與老婆喝兩杯米酒等語。且其於車禍後，經送醫治療，經醫院其血液中酒
    精濃度高達一四一ｍｇ／ｄｌ等情，亦有急診檢驗申請報告單一紙附卷可稽。是
    被告所辯，顯不可採。又被告係騎機車撞擊前方由劉金花所騎成正欲左轉之機車
    之事實，業據證人劉金花、蘇新守分別於警訊及偵查中證述綦詳。復參以經研究
    發現酒精濃度呼氣已達每公升０˙五五毫克者，其肇事率已為一般正常人之十倍
    ，而被告測試之酒精濃度更高每公升０˙七０毫克，並於騎乘機車時撞擊前方機
    車，足見其確已達不能安全駕駛動力交通工具程度。本件事證明確，被告犯行，
    堪予認定。
二、核被告所為，係犯刑法第一百八十五條之三服用酒類不能安全駕駛動力交通工具
    而駕駛罪。爰審酌被告犯罪之動機、手段、目的、所生之危害、所測得之酒精濃
    度、其年事已高，及事後否認犯行等一切情狀，量處如主文所示之刑，並諭知易
    服勞役之折算標準，以示懲儆。
據上論斷，應依刑事訴訟法第二百九十九條第一項前段，刑法第一百八十五條之三、
第四十二第二項，罰金罰鍰提高標準條例第二條，判決如主文。
本案經檢察官李子春到庭執行職務
中      華      民      國    九十一    年      一      月     十八     日
                                      臺灣花蓮地方法院刑事庭
                                          法  官  李  世  華
右正本證明與原本無異。
如不服本判決，應於判決送達後十日內，向本院提出上訴狀。
                                          法院書記官
中      華      民      國    九十一    年      一      月     十八     日
附錄本判決論罪之法律條文：
刑法第一百八十五條之三：
服用毒品、麻醉藥品、酒類或其他相類之物，不能安全駕駛動力交通工具而駕駛者，
處一年以下有期徒刑、役拘或三萬元以下罰金。
